最高法院民事裁定 
111年度台上字第2719號
上  訴  人  廖政坤                                    
訴訟代理人  張簡宏斌律師
被 上訴 人  雲林縣二崙鄉農會

法定代理人  廖萬成        
訴訟代理人  鍾竹簧律師
上列當事人間請求返還寄託物等事件，上訴人對於中華民國111
年8月12日臺灣高等法院臺南分院第二審判決（110年度上字第28
5號），提起上訴，本院裁定如下：
    主  文
上訴駁回。
第三審訴訟費用由上訴人負擔。
    理  由
按上訴第三審法院，非以原判決違背法令為理由，不得為之；
  又判決不適用法規或適用不當者，為違背法令；且提起上訴，
  上訴狀內應記載上訴理由，表明原判決所違背之法令及其具體
  內容，暨依訴訟資料合於該違背法令之具體事實，其依民事訴
  訟法第469條之1規定提起上訴者，並應具體敘述為從事法之續
  造、確保裁判之一致性或其他所涉及之法律見解具有原則上重
  要性之理由。同法第467條、第468條、第470條第2項定有明文
  。是當事人提起上訴，如依同法第469條規定，以原判決有所
  列各款情形之當然違背法令為理由時，其上訴狀或理由書應表
  明該判決有合於各該條款規定情形之具體內容，及係依何訴訟
  資料合於該違背法令之具體事實；如依同法第469條之1規定，
  以原判決有前條以外其他不適用法規或適用不當為理由時，其
  上訴狀或理由書應表明該判決所違背之法令條項，或有關大法
  官解釋或憲法法庭裁判字號，或成文法以外之習慣或法理、法
  則等及其具體內容，暨係依何訴訟資料合於該違背法令之具體
  事實，並具體敘述為從事法之續造、確保裁判之一致性或其他
  所涉及之法律見解具有原則上重要性之理由。上訴狀或理由書
  如未依上述方法表明，或其所表明者與上開法條規定不合時，
  即難認為已合法表明上訴理由，其上訴自非合法。 
本件上訴人對於原判決提起上訴，雖以該判決違背法令為由，
  惟核其上訴理由狀所載內容，係就原審取捨證據、認定事實及
  契約解釋之職權行使所論斷：訴外人廖峻橖係持上訴人真正之
  存摺、印鑑章，向被上訴人領取每次金額均未達新臺幣（下同
  ）50萬元之系爭7筆款項，尚無農業金融機構防制洗錢辦法第1
  2條關於被上訴人應確認客戶身分並留存相關紀錄憑證、採取
  確認客戶身分措施等規定之適用，而兩造約定之業務往來申請
  書及存摺存取款約定事項說明，亦無需審核提款人之國民身分
  證，係以存摺及原留印鑑為憑，被上訴人並不知係廖峻橖持上
  訴人之存摺、印鑑章前來提款，而如數給付，自屬善意向債權
  之準占有人為清償，依民法第310條第2款規定，對存款戶即上
  訴人已生合法清償效力。依被上訴人提出之電腦警示資料、警
  示相關法令規則等件，及證人廖偉志之證述，參互以察，在電
  腦系統警示前，被上訴人無從知悉系爭7筆款項是否屬於異常
  交易而得據予暫停提領，上訴人主張被上訴人違反銀行法第45
  條之2第2項規定，未盡善良管理人注意義務等情，並不可取。
  從而上訴人依民法第597條、第602條、第603條、第184條第2
  項前段、第226條第1項規定，擇一請求被上訴人給付其339萬
  元，均屬無據等情，指摘有判決適用法規不當之違背法令情事
  ，及就原審已論斷或其他與判決結果無影響者，泛言未為論斷
  ，而非表明該判決所違背之法令及其具體內容，暨依訴訟資料
  合於該違背法令之具體事實，更未具體敘述為從事法之續造、
  確保裁判之一致性或其他所涉及之法律見解具有原則上重要性
  之理由，難認其已合法表明上訴理由。依首揭說明，應認其上
  訴為不合法。末查原審已論述所以認定被上訴人並無違反銀行
  法第45條之2第2項之善良管理人責任之理由，復說明其餘攻防
  方法及證據，經斟酌後，不足以影響判決之結果，自無理由不
  備或矛盾，併予敘明。
據上論結，本件上訴為不合法。依民事訴訟法第481條、第444
  條第1項、第95條、第78條，裁定如主文。
中　　華　　民　　國　　111 　年　　11　　月　　9 　　日
                      最高法院民事第六庭
                          審判長法官  魏  大  喨
                                法官  李  寶  堂
                                法官  高  榮  宏
                                法官  胡  宏  文
                                法官  林  玉  珮
本件正本證明與原本無異
                              　　　　書　記　官
中　　華　　民　　國　　111 　年　　11　　月　　15　　日